【裁判字號】    99,審訴,3585
【裁判日期】    991117
【裁判案由】    毒品危害防制條例
【裁判全文】
臺灣高雄地方法院刑事判決            99年度審訴字第3585號
公  訴  人  臺灣高雄地方法院檢察署檢察官
被      告  甲○○
上列被告因違反毒品危害防制條例案件，經檢察官提起公訴（99
年度毒偵字第5277號），被告於準備程序中就被訴事實為有罪之
陳述，經本院告知簡式審判程序之旨，並聽取被告與公訴人之意
見後，本院裁定進行簡式審判程序，判決如下：
    主  文
甲○○施用第一級毒品，處有期徒刑捌月。又施用第二級毒品，
處有期徒刑陸月。應執行有期徒刑壹年貳月。
    事  實
一、甲○○前因施用毒品案件，經本院以88年度毒偵字第1527號
    裁定送觀察勒戒後，認無繼續施用毒品之傾向，於民國88年
    3 月19日執行完畢釋放。又於前開觀察勒戒執行完畢釋放後
    5 年內之89年間，因施用毒品案件，經臺灣士林地方法院以
    89年度湖簡字第345 號判決有期徒刑4 月確定；復於91年間
    ，因施用毒品案件，經本院以91年度訴字第1164號判決應執
    行有期徒刑9 月確定，上開2 罪接續執行，於93年3 月6 日
    執行完畢。詎仍未戒絕，復基於施用第一級毒品海洛因、第
    二級毒品甲基安非他命之犯意，於99年6 月30日某時許，先
    後在高雄市苓雅區○○○路3 號「建台85大樓」32樓18號房
    內，分別以將海洛因摻入香煙內，再以火點燃吸食之方式，
    施用第一級毒品海洛因1 次；以將甲基安非他命置於玻璃球
    內，再以火燒烤方式，施用第二級毒品甲基安非他命1 次。
    嗣於99年7 月15日13時30分許，為警持搜索票前往上址實施
    搜索而查獲，且經同意採尿送驗，結果呈嗎啡、甲基安非他
    命陽性反應。
二、案經高雄港務警察局小港分局報請臺灣高雄地方法院檢察署
    檢察官偵查起訴。
    理  由
一、按被告甲○○所為係犯死刑、無期徒刑、最輕本刑為3 年以
    上有期徒刑以外之罪，其於準備程序中就被訴事實為有罪之
    陳述，經受命法官告知簡式審判程序之旨，並聽取公訴人、
    被告之意見後，本院合議庭認為適宜由受命法官獨任進行簡
    式審判程序，依刑事訴訟法第273 條之1 第1 項規定，裁定
    由受命法官獨任進行審判程序，合先敘明。
二、上揭事實，業據被告於本院審理時供承不諱，且被告於99年
    7 月15日16時10分許，經警採集其尿液送檢驗之結果，呈現
    嗎啡及甲基安非他命陽性反應，此有高雄港務警察局刑事課
    偵辦毒品危害防制條例嫌疑尿液採證代碼對照表、高雄市立
    凱旋醫院99年8 月27日第A00000000 號濫用藥物尿液檢驗報
    告各1 份在卷可稽。是被告之任意性自白核與事實相符，洵
    堪採為論罪科刑之依據。本案事證明確，被告犯行，堪以認
    定。
三、按毒品危害防制條例前於92年7 月9 日修正公布，自93年1
    月9 日施行，觀之該條例第20條、第23條之立法理由，修正
    後毒品危害防制條例就施用毒品者，只於「初犯」及「5 年
    後再犯」二種情形，有其追訴條件之限制，即須於初犯經觀
    察、勒戒或強制戒治釋放後，5 年內均無施用毒品之行為，
    始能認其前所實施之觀察、勒戒或強制戒治已足遮斷毒癮，
    而得於5 年後再犯時，再予適用初犯之規定，重行觀察、勒
    戒等程式。倘5 年內已經再犯，被依法追訴處罰，縱其第3
    次（或第3 次以上）施用毒品之時間在初犯釋放5 年以後，
    即與「5 年後再犯」之情形有別，且因已於「5 年內再犯」
    ，顯見其再犯率甚高，原實施觀察、勒戒或強制戒治，已無
    法收其實效，而無5 年戒斷期之存在，自無再經觀察、勒戒
    及強制戒治之必要，應得逕行追訴處罰（最高法院95年台上
    字第1071號判決參照）。本件被告於88年間因施用毒品案件
    ，經本院以88年度毒偵字第1527號裁定送觀察勒戒後，認無
    繼續施用毒品之傾向，於88年3 月19日執行完畢釋放。又於
    前開觀察勒戒執行完畢釋放後5 年內之89年間，因施用毒品
    案件，經臺灣士林地方法院以89年度湖簡字第345 號判決有
    期徒刑4 月確定；復於91年間，因施用毒品案件，經本院以
    91 年 度訴字第1164號判決應執行有期徒刑9 月確定，上開
    2 罪接續執行，於93年3 月6 日執行完畢等節，有臺灣高雄
    地方法院檢察署刑案資料查註紀錄表、全國施用毒品案件紀
    錄表及臺灣高等法院被告前案紀錄表各1 份在卷可參，是被
    告於觀察勒戒執行完畢釋放後，5 年內再犯上開施用毒品罪
    ，並經判決處刑，則其再度犯本件施用毒品犯行，雖距前述
    觀察勒戒執行完畢釋放後已逾5 年，揆諸前開說明，仍應依
    法論科。
四、按海洛因及甲基安非他命為毒品危害防制條例第2 條第2 項
    第1 款、第2 款所規定之第一級及第二級毒品，故核被告所
    為，係犯毒品危害防制條例第10條第1 項之施用第一級毒品
    海洛因罪及同條第2 項之施用第二級毒品甲基安非他命罪。
    其施用第一級毒品海洛因與第二級毒品甲基安非他命前分別
    持有海洛因、甲基安非他命之低度行為，應為施用之高度行
    為所吸收，均不另論罪。又被告所犯施用第一級毒品海洛因
    及第二級毒品甲基安非他命之犯行，犯意各別，罪名有異，
    構成要件不同，應予分論併罰。本院審酌被告經觀察、勒戒
    及刑之執行後，仍不知悔改，不思戒絕其毒癮而再次違犯本
    件施用毒品罪，顯然缺乏戒絕毒品之決心，有再入監矯治之
    必要，惟念其於犯罪後坦承犯行及所犯為自戕行為等一切情
    狀，量處如主文所示之刑，並定其應執行刑，以資懲儆。
據上論斷，應依刑事訴訟法第273 條之1 第1 項、第284 條之1
、第299 條第1 項前段，毒品危害防制條例第10條第1 項、第2
項，刑法第11條前段、第51條第5 款，判決如主文。
本案經檢察官李英霆到庭執行職務
中    華    民    國    99    年    11    月    17    日
                  刑事第十庭  法  官   楊珮瑛
以上正本證明與原本無異。
如不服本判決應於收受送達後10日內向本院提出上訴書狀，並應
敘述具體理由；如未敘述上訴理由者，應於上訴期間屆滿後20日
內向本院補提理由書（均須按他造當事人之人數附繕本）「切勿
逕送上級法院」。
中    華    民    國    99    年    11    月    18    日
                               書記官   陳莉庭
附錄本判決論罪科刑法條全文
毒品危害防制條例第10條
（施用毒品罪）
施用第一級毒品者，處6月以上5年以下有期徒刑。
施用第二級毒品者，處3年以下有期徒刑。

司法院資訊處製作；財團法人民間司法改革基金會備份。
